【裁判字號】    89,自,561
【裁判日期】    890815
【裁判案由】    違反動產擔保交易法
【裁判全文】
臺灣臺中地方法院刑事裁定                          八十九年度自字第五六一號
    自  訴  人  久興車業有限公司  設台中市○○○路○段八十九巷二十一號
    代  表  人  乙○○
    被      告  甲○○
右列被告因違反動產擔保交易法案件，經自訴人提起自訴，本院裁定如左：
    主  文
自訴駁回。
    理  由
一、按法院或受命推事於自訴案件第一次審判期日前訊問及調查結果，如認為案件有
    刑事訴訟法第二百五十二條至第二百五十四條之情形者，得以裁定駁回其自訴，
    同法第三百二十六條第三項定有明文。
二、本件自訴意旨略稱：被告甲○○於民國（下同）八十八年八月二十七日，以動產
    擔保交易附條件買賣之方式，向自訴人購買YIR─八六五號機車一部，總價款新
    台幣（下同）四萬五千元，被告為動產擔保交易之債務人，雙方約定自八十八年
    九月二十日起至八十九年八月二十日止，計分十二期給付價金，每月一期，每期
    給付五千七百八十元，標的物存放地點為台中縣大雅鄉○○村○○路三六二之三
    號，且約定在價金未付清前，標的物所有權仍歸屬出賣人所有，買受人僅得依約
    占有使用，不得任意遷移或為其他處分等，詎被告於取得標的物後，於八十八年
    九月二十日支付五千元、同年十一月三日支付六千五百六十元、同年十二月十四
    日支付五千七百八十元、八十九年一月十日支付五千七百八十元、同年四月三日
    支付五千元、同年五月三十日支付三千元、同年六月十六日支付二千元後，尚積
    欠自訴人車款一萬一千八百八十元，經自訴人寄發存證信函催討，仍置之不理，
    拒不付款，同時意圖為自己不法之利益，自八十九年六月起，將該標的物遷移逃
    匿不知去向，致使出賣人即自訴人追索無著而受有損害，因認被告涉嫌違反動產
    擔保交易法第三十八條罪嫌云云。
三、自訴人認被告涉嫌違反上開罪嫌，無非係以被告未依約繳納分期款項，且將買賣
    標的物遷移等節為其論據，並提出契約書、分期付款約定書、交貨驗收證明書、
    授權書、存證信函等件為證，然訊據被告堅詞否認有上開犯行，辯稱：機車仍然
    存放於台中縣大雅鄉○○村○○路三六二之三號約定住處，僅因九二一大地震外
    出工作故未與自訴人聯繫等情。經查，右開事實，除被告前開辯解外，另有證人
    賴尾到院陳明屬實，且觀自訴人提出分期付款約定書上記載分期付款期限為自八
    十八年九月二十日起至八十九年八月二十日止，被告自八十八年九月二十日起均
    有按月給付，僅於八十九年六月十六支付二千元後，始未續行繳納，則被告只剩
    下七、八月分期款項繳納完畢後，即可取得系爭機車之所有權，其有無可能違反
    契約約定，並甘冒捨棄其前已繳納之分期價款三萬三千一百二十元之危險，而有
    不法利益之意圖，衡情尚非無疑；況於本院訊問自訴人究有無親見系爭機車確實
    未在約定處所，則稱：住居於該址之人不讓伊進屋去看，伊只有在外面查看乙節
    ，而機車並非體積龐大如自用小客車者，購買者將所購得之新車放置於屋內，尚
    與平常處置機車之方式並不相悖，而居住於該址者，與自訴人素不相識，不讓自
    訴人入屋查看，亦屬人之常情，則自訴人亦無法確定系爭機車是否已牽離原約定
    處所；此外，復查無其他積極證據足以證明被告有意圖不法利益，將系爭標的物
    遷移，致生損害於自訴人情事，此觀被告與自訴人事後業已達成民事方面之和解
    ，有和解書一紙在卷可按，適足佐證本件純係民事方面之糾紛，而與刑事責任無
    涉，被告犯罪嫌疑顯有不足，揆諸前開法條規定，應裁定駁回其自訴。
據上論結，應依刑事訴訟法第三百二十六條第三項、第二百五十二條第十款，裁定如
主文。
中      華      民      國      八十九      年      八      月  十五    日
                                臺灣臺中地方法院刑事第三庭
                                    法  官  賴妙雲
右正本證明與原本無異。
如不服本裁定，應於送達後五日內，向本院提出抗告狀。
                                    書記官
中      華      民      國      八十九      年     八     月   十六     日


司法院資訊處製作；財團法人民間司法改革基金會備份。
